臺灣基隆地方法院刑事判決　　　　　　　 96年度訴字第711號
公　訴　人　臺灣基隆方法院檢察署檢察官
被　　　告　乙○○
上列被告因違反毒品危害防制條例案件，經檢察官提起公訴（96
年度毒偵字第1911號），被告就被訴事實為有罪之陳述，本院合
議庭裁定由受命法官獨任進行審判，經改依簡式審判程序審理後
決如下：
    主  文
乙○○施用第一級毒品，累犯，處有期徒刑捌月，扣案之海洛因
殘渣袋拾貳只沒收銷燬之；扣案之注射針筒貳拾支沒收之。
    事  實
一、乙○○前因施用毒品案件，先後2次經裁定送觀察、勒戒後
    ，均認無繼續施用毒品之傾向，分別由臺灣台北地方法院檢
    察署及臺灣基隆方法院檢察署檢察官分別以88年度偵字第
    12787號及88年度毒偵字第293號為不起訴處分確定。嗣再因
    施用毒品案件，經送強制戒治（於民國90年1月23日交付保
    護管束執行期滿），並由臺灣基隆方法院檢察署檢察官以88
    年度毒偵字第681號及89年度毒偵字第310號分別聲請簡易判
    決處刑及提起公訴，經本院分別以88年度基簡字第940號及
    89年度易字第150號分別判處有期徒刑4月及7月確定，上開2
    案接續執行，並於90年12月7日縮刑期滿執行完畢。再因施
    用毒品案件，經送強制戒治（於93年1月9日法律修正報結）
    經臺灣基隆方法院檢察署檢察官提起公訴，並由本院以93年
    度訴緝字第24號判處有期徒刑11月確定，並於95年1月1日縮
    刑期滿執行完畢。復因施用第一級、第二級毒品案件，經本
    院分別判處有期徒刑9月、6月，並定應執行有期徒刑1年1月
    ，經臺灣高等法院以94年度上訴字第3946號上訴駁回而告判
    決確定，（尚未執行完畢）。詎仍不悔改戒除毒癮，於96
    年7月7日凌晨4時許，在基隆市○○區○○路84巷22弄7號現
    居所，以針筒注射方式施用第一級毒品海洛因。嗣於同日下
    午3時30分許，為警在上開處所執行搜索而查獲，並查扣海
    洛因殘渣袋12只及注射針筒20支，經其同意採集尿液送驗，
    係呈海洛因之嗎啡陽性反應，而悉上情。
二、案經基隆市警察局第二分局報告臺灣基隆地方法院檢察署檢
    察官偵查後起訴。
    理  由
壹、程序事項
    本件被告乙○○所犯者非為死刑、無期徒刑、最輕本刑為3
    年以上有期徒刑之罪或高等法院管轄第一審案件，其於準備
    程序進行中，先就被訴事實為有罪之陳述，經告知其簡式審
    判程序之旨，並聽取公訴人、被告之意見後，本院業已依刑
    事訴訟法第273條之1第1項之規定，裁定由受命法官獨任以
    簡式審判程序進行本案之審理。是依刑事訴訟法第273條之2
    之規定，本件之證據調查，即不受同法第159條第1項、第
    161 條之2、第161條之3、第163條之1及第164條至第170條
    規定之限制。
貳、實體事項
一、上開事實，業據被告於警詢及本院準備程序和審理時坦承在
    卷，而其為警查獲後所採集之尿液經送驗結果，呈嗎啡及可
    待因之陽性反應，此有96年7月13日台灣尖端先進生技醫藥
    股份有限公司濫用藥物檢驗報告1紙附卷可稽（見96年度毒
    偵字第1665號卷第15頁），復有扣案之海洛因殘渣袋12只
    及注射針筒20支扣案可佐。又其前因施用毒品案件，經2 次
    觀察勒戒執行完畢後，均認無繼續施用毒品之傾向，再施用
    毒品案件，於90年1月23日強制戒治保護管束期滿，其又於
    92年、94年間再犯施用毒品案件．亦有臺灣高等法院被告前
    案紀錄表附卷足佐。綜上，本案事證明確，被告於強制戒治
    執行完畢釋放後5年以內施用毒品後，其再犯施用用第一級
    之犯行，堪可認定，應依法論科。
二、論罪科刑：
(一)、查海洛因係毒品危害防制條例第2條第2項第1款所定之第一
    級毒品，被告強制戒治執行完畢釋放後5年內施用毒品後，
    再犯本件施用第一級毒品海洛因之行為，核係犯毒品危害防
    制條例第10條第1項之施用第一級毒品罪。被告因施用而持
    有第一級毒品海洛因之低度行為，應為施用第一級毒品之高
    度行為所吸收，不另論罪。
(二)、又被告前曾受如事實欄所示之有期徒刑執行完畢，有臺灣高
    等法院被告前案紀錄表在卷可按，其於有期徒刑執行完畢後
    之5年內，故意再犯本件有期徒刑以上之罪，為累犯，應依
    刑法第47條第1項加重其刑。
(三)、爰審酌被告犯罪之動機、曾有施用毒品之前科仍不知戒除，
    惟犯罪後坦承犯行，且所犯之施用毒品犯行乃戕害自己身心
    健康，並未危及他人等一切情狀，量處如主文所示之刑。
(四)、扣案之殘渣袋拾貳只內有難以析離之海洛因殘渣，應依毒品
    危害防制條例第18條第1項前段宣告沒收銷燬之。另扣案之
    注射針筒20支，係供施用毒品之用，為被告所有，業據被告
    供明在卷，爰依刑法第38條第1項第2款，宣告沒收之。
據上論斷，應依刑事訴訟法第273條之1第1項、第299條第1 項前
段，毒品危害防制條例第10條第1項、第18條第1項前段、第23條
第2項，刑法第11條、第47條第1項、第38條第1項第2款，判決如
主文。
本案經檢察官甲○○到庭執行職務。
中　　華　　民　　國　　96　　年　　12　　月　　13　　日
                  刑事第二庭法  官  陳伯厚
以上正本證明與原本無異。
如不服本判決應於收受本判決後10日內向本院提出上訴書狀，其
未敘述上訴理由者，並得於提起上訴後10日內向本院補提理由書
狀（均須按他造當事人之人數附繕本）「切勿逕送上級法院」。
中　　華　　民　　國　　96　　年　　12　　月　　13　　日
                            書記官  黃士元
附錄論罪法條：
毒品危害防制條例第10條
施用第一級毒品者，處 6 月以上 5 年以下有期徒刑。
施用第二級毒品者，處 3 年以下有期徒刑。
